【裁判字號】    95,易,621
【裁判日期】    950622
【裁判案由】    竊盜
【裁判全文】
臺灣高雄地方法院刑事判決               95年度易字第621號
公  訴  人  臺灣高雄地方法院檢察署檢察官
被      告  丁○○
                    號
選任辯護人  黃清江律師
            陳慧錚律師
上列被告因竊盜案件，經檢察官提起公訴（95年度偵字第6910號
），被告於本院準備程序中就被訴事實為有罪之陳述，經詢問當
事人意見，合議庭裁定由受命法官依簡式審判程序獨任審理，本
院判決如下：
    主  文
丁○○連續攜帶兇器竊盜，處有期徒刑拾月，緩刑年。扣案之
紅色老虎鉗、美工刀、螺絲起子、手電筒各壹支，均沒收。
    事  實
一、丁○○基於意圖為自己不法所有之概括犯意，先於民國95年
    2 月22日0 時許，在高雄縣林園鄉○○村○路邊，以其所有
    而客觀上得以危害人生命、身體，且可供兇器使用之紅色老
    虎鉗1 支，竊取甲○○所有車號LYE-470 號重型機車上懸掛
    之車牌1 面，得手後，將該車牌懸掛於自己所使用之引擎號
    碼SD25EE-101025 號光陽牌重型機車上使用。復於同年月27
    日凌晨1 時許，攜帶其所有而客觀上得以危害人生命、身體
    ，可供兇器使用之美工刀、螺絲起子、上開老虎鉗各1 支，
    騎乘上開機車前往位於屏東縣佳冬鄉○○路45之1 號之養殖
    場（無人居住）內，以前開工具及其所有手電筒1 支，竊取
    該處乙○○所有之電纜線220 公尺（價值約新台幣3 萬餘元
    ），得手後，丁○○即通知不知情之友人邱明貴、林維春（
    均經檢察官另為不起訴處分）將前揭電纜線以三輪車載運至
    高雄縣林園鄉○○村○○路218 巷後方大排水溝旁空地，嗣
    於同日5 時許，丁○○、邱明貴及林維春在前開空地燃燒該
    批電纜線時，為警當場查獲，並扣得上開紅色老虎鉗、美工
    刀、螺絲起子、手電筒各1 支。
二、案經高雄縣政府警察局林園分局報請臺灣高雄地方法院檢察
    署檢察官偵查起訴。
    理  由
一、按本件被告丁○○所犯係死刑、無期徒刑、最輕本刑為3 年
    以上有期徒刑以外之罪，其於準備程序就前揭被訴事實為有
    罪之陳述，經受命法官告知簡式審判程序之旨，並聽取其與
    公訴人之意見後，本院認無不得或不宜改依簡式審判程序進
    行之處，爰依刑事訴訟法第273 條之1 第1 項，裁定本件由
    受命法官獨任進行簡式審判程序，合先敘明。
二、上揭事實，業據被告於警詢、偵訊及本院審理時坦承不諱，
    核與證人即被害人甲○○、乙○○、證人邱明貴、林維春於
    警詢時證述之情節相符，並有贓物認領保管單2 紙、現場照
    片8 張附卷可憑，復有紅色老虎鉗、美工刀、螺絲起子、手
    電筒各1 支扣案可稽，足認被告自白與事實相符，本件事證
    明確，被告犯行堪予認定。
三、按刑法第321 條第1 項第3 款之攜帶兇器竊盜罪，係以行為
    人攜帶兇器竊盜為其加重條件，此所謂兇器，其種類並無限
    制，凡客觀上足對人之生命、身體、安全構成威脅，具有危
    險性之兇器均屬之，且祇須行竊時攜帶此種具有危險性之兇
    器為已足，並不以攜帶之初有行兇之意圖為必要，最高法院
    著有79年度台上字第5253號判例可資參照。查本件被告攜帶
    用以竊盜之紅色老虎鉗、美工刀、螺絲起子各1 支，均係金
    屬製品，質地堅硬，外型鋒利，客觀上足以為殺傷人生命、
    身體之器械，顯均係具有危險性之兇器，有照片1 張在卷可
    佐。是核被告所為，係犯刑法第321 條第1 項第3 款之攜帶
    兇器竊盜罪。被告先後2 次竊盜犯行，時間緊接，方法相同
    ，觸犯構成要件相同之罪名，顯係基於概括犯意為之，應依
    連續犯規定論以一罪，並加重其刑。爰審酌被告正值青年，
    卻不思以正當方法賺取財物，竟貪圖小利行竊，破壞他人對
    財產權的支配，危害社會治安，惟犯後尚能坦承犯行，態度
    良好，且所竊得之上開車牌、電纜線均已為警查獲而歸還被
    害人甲○○、乙○○，被害人亦均表示願意原諒被告，有本
    院辦理刑事案件電話記錄查詢表2 紙在卷可參，及其犯罪動
    機、目的、手段、所生危害等一切情狀，量處如主文所示之
    刑。末查，被告前未曾受有期徒刑以上刑之宣告，有臺灣高
    等法院被告前案紀錄表1 紙附卷可按，其因一時失慮，偶罹
    刑典，經此偵審程序及罪刑之宣告，當知所警惕，信無再犯
    之虞，本院認所宣告之刑以暫不執行為適當，併諭知緩刑3
    年，以啟自新。扣案之紅色老虎鉗、美工刀、螺絲起子、手
    電筒各1 支，均係被告所有且供本件犯罪所用之物，業經被
    告於警詢時供明在卷，依刑法第38條第1 項第2 款之規定，
    均予宣告沒收。至扣案之黑色老虎鉗1 支，係被害人乙○○
    於前開養殖場內找到，交給警方扣案之物，業經被害人乙○○於警詢時陳述明確，被告否認該老虎鉗為其所有或曾用以
    竊盜，公訴人亦未提出證據證明上開黑色老虎鉗為被告所有
    且供其竊盜之用，應認該老虎鉗與本案無關，爰不予宣告沒
    收，附此敘明。
據上論斷，應依刑事訴訟法第273 條之1 第1 項、第284 條之1
、第299 條第1 項前段，刑法第56條、第321 條第1 項第3 款、
第74條第1 款、第38條第1 項第2 款，判決如主文。
本案經檢察官丙○○到庭執行職務。
中    華    民    國    95    年    6     月    22    日
                  刑事第五庭    法  官  楊筑婷
以上正本證明與原本無異。
如不服本判決，應於收受送達後10日內向本院提出上訴書狀。
中    華    民    國    95    年    6     月    22    日
                                書記官  林靜慧
附錄本判決論罪之法條：
刑法第321條
犯竊盜罪而有左列情形之一者，處6 月以上、5 年以下有期徒刑
：
一  於夜間侵入住宅或有人居住之建築物、船艦或隱匿其內而犯
    之者。
二  毀越門扇、牆垣或其他安全設備而犯之者。
三  攜帶兇器而犯之者。
四  結夥3 人以上而犯之者。
五  乘火災、水災或其他災害之際而犯之者。
六  在車站或埠頭而犯之者。
前項之未遂犯罰之。


司法院資訊處製作；財團法人民間司法改革基金會備份。
